臺灣臺北地方法院民事裁定
110年度簡抗字第57號
抗  告  人  張芝菡  
相  對  人  劉蘭妹  



法定代理人  王淑敏  


上列當事人間請求遷讓房屋等事件，抗告人對於民國109年8月25
日本院臺北簡易庭所為之109年度北簡字第20629號民事裁定提起
抗告，本院裁定如下：
    主  文
抗告駁回。
抗告費用由抗告人負擔。
    理  由
一、按對於裁定，得為抗告。但別有不許抗告之規定者，不在此
    限。應為抗告而誤為異議者，視為已提起抗告。民事訴訟法
    第482條及第495條前段分別定有明文。前開規定依同法第43
    6條之1第3項規定，於簡易程序第一審裁判之抗告程序準用
    之。是對於法院所為之裁定聲明不服，應依抗告程序為之，
    故當事人對於裁定，如於抗告期間內以書狀向法院表示不服
    之意旨，縱該書狀內未用抗告名稱，仍應以提起抗告論（最
    高法院31年抗字第415號裁判意旨參照）。次按提起民事第
    二審上訴，應依民事訴訟法第77條之16規定繳納裁判費，此
    為必須具備之程式。上訴不合程式或有其他不合法之情形而
    可以補正者，原第一審法院應定期間命其補正，如不於期間
    內補正，應以裁定駁回之，民事訴訟法第442條第2項亦有規
    定。此規定依同法第436條之1第3項規定，於簡易程序之第
    一審裁判上訴亦有準用。
二、本件相對人於原審訴請抗告人遷讓房屋等事件，抗告人對於
    原審於民國110年4月9日所為109年度北簡字第20629號民事
    判決（下稱系爭判決）不服，提起上訴，經原審於110年8月
    25日以抗告人未補繳第二審裁判費為由，以原裁定駁回抗告
    人之上訴。
三、嗣抗告人於110年9月17日提出「民事異議狀」（本院臺北簡
    易庭收狀文號31565號），表明原裁定應予廢棄之旨（見本
    院卷第13頁），經核係就原裁定聲明不服，且法律就原裁定
    別無不許抗告之規範，揆諸上開說明，本件即應適用抗告程
    序之規定，則抗告人狀載文字誤為民事異議狀，仍應以提起
    抗告論，合先敘明。
四、抗告意旨略以：本件訴訟標的金額大於新臺幣（下同）50萬
    元，抗告人於原審中已聲請裁定改行通常訴訟程序，且另提
    起反訴，其反訴訴訟標的與本訴相同，不應徵收裁判費。詎
    原審未裁定改用通常程序，且命抗告人補繳反訴裁判費，復
    以抗告人未繳費為由駁回反訴，而未就反訴部分與本訴合併
    辯論。是原審作成系爭判決應屬無效，自無駁回抗告人上訴
    之權限，原裁定有民事訴訟法第469條第1項第3款所指「法
    院於權限之有無辨別不當或違背專屬管轄之規定」之情事，
    應予廢棄等語。
五、經查，相對人與抗告人間請求遷讓房屋等事件，經原審於11
    0年4月9日判決在案，抗告人對系爭判決於110年5月6日提起
    上訴，惟未據繳納第二審裁判費，經原審於110年7月20日裁
    定命抗告人於收受裁定後5日內補繳第二審裁判費3萬606元
    ，該裁定於110年7月26日送達抗告人，抗告人逾期仍未補繳
    等情，有系爭判決、抗告人110年5月6日民事上訴狀暨民事
    補充上訴聲明及理由狀、原審110年7月20日補費裁定、本院
    送達回證、多元化案件繳費狀況查詢清單、本院收費答詢表
    各1份附卷可考（見原審卷第297-304頁、第315-342頁、第3
    71頁、第373頁、第381頁、第383頁）。則抗告人逾期未繳
    納第二審裁判費，上訴要件即有欠缺，原裁定以抗告人提起
    上訴不合程式為由，駁回抗告人之上訴，於法並無違誤。至
    抗告人所稱原審未改行通常訴訟程序、未就本反訴合併辯論
    、誤命抗告人補繳反訴裁判費、系爭判決無效等情，核非就
    原裁定有何違誤之處加以指摘，當無可採。其提起本件抗告
    ，並無理由，應予駁回。
六、據上論結，本件抗告為無理由，依民事訴訟法第436條之1第
    3項、第495條之1第1項、第449條第1項、第95條、第78條，
    裁定如主文。
中　　華　　民　　國　　110 　年　　10　　月　　29　　日
                  民事第五庭  審判長法　官　匡  偉
                                    法  官  劉娟呈
                                    法  官  蔡牧容
以上正本係照原本作成。
本裁定除以適用法規顯有錯誤為理由，並經本院許可外，不得再
抗告。如提起再抗告，應於收受後10日內委任律師為訴訟代理人
向本院提出再抗告狀。並繳納再抗告費新台幣1,000元。
中　　華　　民　　國　　110 　年　　10　　月　　29　　日
                                    書記官　周芳安